臺灣臺北地方法院刑事判決　　　　　100年度審交簡上字第3號
上　訴　人　臺灣臺北地方法院檢察署檢察官
被　　　告　葉昱和
上列上訴人因被告業務過失傷害案件，不服本院 100年度北交簡
字第132號，中華民國100年8月22日第一審簡易判決(聲請簡易判
決處刑案號：臺灣臺北地方法院檢察署99年度偵字第27303號)，
提起上訴，本院管轄之第二審合議庭判決如下︰
    主  文
原判決撤銷。
葉昱和從事業務之人，因業務上之過失傷害人，處有期徒刑月
，如易科罰金，以新臺幣壹仟元折算壹日。
    事  實
一、葉昱和為營業小客車司機，為從事業務之人，於民國99年 8
    月19日上午10時40分，駕駛車牌號碼911-YJ號營業小客車，
    沿臺北市○○街220 巷軍營無名巷便道南往北方向行駛，行
    經該無名巷與另一無名巷交岔路口時，本應注意汽車駕駛人
    駕駛汽車，行至無號誌之交叉路口，支線道應讓幹線道先行
    ，依當時情形，並無不能注意之情事，竟疏未注意及此，適
    高明燦騎乘車牌號碼123-BFM號機車沿吳興街220巷軍營無名
    巷西往東方向行駛，行經上開交岔路口時，見上開小客車自
    無名巷駛出已閃避不及而撞擊營業小客車左後車門，高明燦
    亦因此倒地而受有頭部外傷併腦挫傷、頸椎外傷併雙手乏力
    、胸部挫傷併肋骨骨折及血胸等傷害。嗣員警據報到現場處
    理，葉昱和在有偵查權限之警察機關尚未發覺犯罪前，主動
    向到場之警員坦承為肇事人，進而接受本件裁判。
二、案經被害人高明燦訴由臺灣臺北地方法院檢察署檢察官偵查
    後聲請本院簡易判決處刑。
    理  由
一、上揭犯罪事實，業據被告葉昱和迭於警詢及本院審理時坦承
    不諱，核與告訴人高明燦於警詢及檢察官訊問時證述之情節
    相符，並有道路交通事故現場圖、道路交通事故調查報告表
    (一)、(二)、道路交通事故補充資料表、現場照片、診斷證
    明書附卷可稽（見偵卷第22頁至第28頁），此亦與被告之自
    白相符。按汽車行駛時，駕駛人應注意車前狀況，並採取必
    要之安全措施，道路交通安全規則第102條第1 項第2款、道
    路交通管理處罰條例第4條第1項、道路交通標誌標線號誌設
    置規則第59條第1 項分別定有明文。被告駕駛車輛行駛於道
    路，自應恪遵上開規定，且依當時有日間自然光線、路面無
    缺陷、無障礙物、視距良好等情況，客觀上並無不能注意之
    情形，被告應停止讓幹線道車先行，其貿然駛出，致告訴人
    受傷，其犯行事證明確，被告業務過失傷害罪之犯行，洵堪
    認定，應依法論科。
二、核被告所為，係犯刑法第284條第2項前段因業務上之過失傷
    害人罪。惟被告於偵查機關發覺其犯罪前主動向偵查機關陳
    述犯罪事實並受審判，屬自首而依刑法第62條前段規定得減
    輕其刑，此有臺北市○○○○○道路交通事故肇事人自首情
    形紀錄表在卷(偵卷第29頁)可稽。
三、原審認定被告業務過失傷害人之犯罪事實及證據明確，因而
    判處被告有期徒刑3月，如易科罰金，以新臺幣1000元折算1
    日，固非無見。上訴人提起本件上訴，對原審認定之犯罪事
    實並不爭執，惟認原審並未審酌被告未與告訴人和解之情事
    ，其判處被告之刑度過輕，且截至目前，被告仍未與之和解
    ，故其上訴自有理由；兼之原審判決亦有漏未斟酌被告符合
    刑法第62條自首規定之減輕事由，則原審判決既有上揭不足
    維持之處，自應由合議庭撤銷改判。爰審酌被告犯後於本院
    審理時坦承犯行，態度尚佳，惟其駕駛車輛行駛於路上，對
    於道路上之一切狀況，均應謹慎注意，提高警覺，竟仍疏未
    注意相關安全規定，致生本件事故，而對告訴人造成傷害非
    輕，迄亦未能與告訴人達成民事和解等一切情狀，併兼衡被
    告犯後自首，量處如主文所示之刑，並諭知得易科罰金併其
    折算標準，以玆警惕。
據上論斷，應依刑事訴訟法第455條之1第3 項、第369條第1項前
段、第364條、第299條第1項前段，刑法第284條第2 項前段、第
41條第1 項前段、第62條前段、刑法施行法第1條之1，判決如主
文。
本案經檢察官鄭東到庭執行職務。
中    華    民    國   100    年    11    月    30    日
            刑事第二十庭  審判長法  官  劉慧芬
                                法  官  詹慶堂
                                法  官  呂政燁
以上正本證明與原本無異。
本判決不得上訴。
                                書記官  楊湘雯
中    華    民    國   100    年    11    月    30    日
附錄本案所犯法條全文：
中華民國刑法第284條（業務過失傷害罪）
因過失傷害人者，處6月以下有期徒刑、拘役或5百元以下罰金，
致重傷者，處1年以下有期徒刑、拘役或5百元以下罰金。
從事業務之人，因業務上之過失傷害人者，處1 年以下有期徒刑
、拘役或1千元以下罰金，致重傷者，處3年以下有期徒刑、拘役
或2千元以下罰金。